臺灣高等法院高雄分院刑事裁定　　　　　　　　　　　九十年度聲再字第二六號
　　再審聲請人
　　即受判決人　乙○○
　　　　　　　　甲○○
　　　　　　　　丙○○
右列聲請人等因恐嚇取財案件，對於本院九十年度上易字第一四三０號，中華民國九
十年十一月八日確定判決（台灣高雄地方法院八十九年度易字第五三四八號、台灣高
雄地方法院檢察署八十九年度偵字第八五七０號），聲請再審，本院裁定如左：
    主  文
再審之聲請駁回。
    理  由
一、本件聲請意旨略以：本案第一審判決，認定聲請人共犯恐嚇取財，主要係以告訴
    人林峻德之指訴為其依據，認當時雖有告訴人之朋友張明煌及另一個朋友在場，
    但渠等二人「係因被告等為恐嚇犯行後，告訴人委請友人張明煌前來協助，並由
    張明煌帶同友人到場‧‧‧」「是張明煌及另位不詳姓名之友人並非被告等為恐
    嚇犯行時即在現場」，但查：張明煌於二審曾出庭作證，供證：「我進去就看他
    們已經在談，沒有控制他們行動」、「談了一個多鐘頭」，依上開證詞，可見告
    訴人同意給付一百萬元，是在張明煌與其朋友到達現場後，並經一個多鐘頭參與
    協商之後，始作成決定，證人張明煌之證詞顯足推翻前開一審認定之事實，而該
    事實是原確定判決不採聲請人辯解，並認定聲請人涉有恐嚇取財犯行之重要論據
    之一，乃原二審確定判決漏未審酌張明煌上開證詞，仍認第一審判決認事用法及
    量刑均無不當，顯有足生影響於判決之重要證據漏未審酌之違法，為此依法聲請
    再審等語。
二、查刑事訴訟法第四百二十一條所稱之「就足生影響於判決之重要証據漏未審酌者
    ，亦得為受判決人利益，聲請再審」，係以該漏未審酌之重要証據，在第二審判
    決前已發現而提出，且如經審酌即足生影響於有罪判決結果者而言。否則，縱對
    於不足生影響於判決結果之不重要証據有所遺漏而未予審酌，自不得據之聲請再
    審。
三、本件原確定判決引用第一審判決理由一、(四)中，已對於被告所辯稱「於八十九
    年一月十日當天‧‧‧告訴人並有二位朋友即張明煌及綽號『保存』之男子在場
    ‧‧‧雙方人數相當，被告方面人數並未佔上風，如何敢在告訴人地盤對其恐嚇
    ‧‧‧」等語，詳以「告訴人雖自承於八十九年一月十日當日有友人張明煌及另
    一位朋友在場，惟係因被告等為恐嚇犯行後，告訴人委請友人張明煌前來協助，
    並由張明煌帶同另位朋友到場，避免被告等有進一步其他加害之犯行，是張明煌
    及另位不詳姓名之友人並非被告等為恐嚇取財犯行時即在現場，且一般大樓中庭
    僅能由住戶或訪客登記後進入，並非公開場所，被告等係以言語及拍照之行為恐
    嚇之犯行，並非係須長時間之犯罪行為，是雙方在大樓中庭談判後未成，被告等
    自可隨即為恐嚇之犯行，此有何違反常情之處？」等語予以指駁。雖証人張明煌
    在第二審調查程序中証稱：「我進去就看到他們己經在談，沒有控制他們行動。
    」「（你跟另外一個人進去後他們談多久才成交﹖）一個多鐘頭。」等語，惟原
    確定判決理由已就所認定被告即再審聲請人乙○○、甲○○、丙○○共同恐嚇取
    財之事實所採之証據詳予論列，而認定恐嚇取財事實關於告訴人因心生畏懼而最
    終願交付之金額為一百萬元，其協商之過程為「．．．林峻德聽聞後心生畏懼，
    但因當時住處並無足夠之現金，嗣經林峻德與乙○○等人協商後，將金額由五百
    萬元減為三百五十萬元，經林峻德表示無如此多款項，再遞減為一百萬元，林峻
    德並當場先交付予乙○○家中現有之二十萬元現金，餘款八十萬元則令林峻德於
    一星期內，以電匯方式交付。」，由上認定事實可見告訴人係遭恐嚇後因心生畏
    懼而同意付款，惟仍央求（原確定判決以「協商」二字述）被告等人同意減低
    索求價金，最終始經減價為一百萬元，故証人張明煌之上開証述亦僅足証張明煌
    於告訴人已因遭恐嚇而心生畏懼乃同意付款，惟仍向被告等人央求減價（協商）
    過程中在場（告訴人已因遭恐嚇心生畏懼而同意付款時，恐嚇取財罪即已成立）
    ，並不足証明被告等人在對告訴人實施恐嚇取財犯行時，証人張明煌與另一名友
    人即已經在場，更不足據以為被告並未對告訴人有實施恐嚇取財犯行有利被告之
    認定。故原確定判決雖未對証人張明煌之上開証述予以採駁明理由，但仍不妨
    礙被告等恐嚇取財犯罪事實之認定，於原確定判決結果並無影響，揆諸首揭說明
    ，聲請意旨所指即非刑事訴訟法第四百二十一條得據以聲請再審之理由，本件聲
    請為無理由，應予駁回。
據上論斷應依同法第四百三十四條第一項裁定如主文。
中    華    民    國     九十一     年       一       月     二十五     日
                              臺灣高等法院高雄分院刑事第三庭
                                  審判長法官  周賢銳
                                        法官  謝宏宗
                                        法官  莊崑山
右正本證明與原本無異。
不得抗告。
                                      書記官  邱麗莉
中    華    民    國     九十一     年       一       月     二十八     日
                                                                        Ｆ
